【裁判字號】    95,上訴,960
【裁判日期】    950830
【裁判案由】    毒品危害防制條例等
【裁判全文】
臺灣高等法院臺中分院刑事判決           95年度上訴字第960號
上  訴  人  臺灣苗栗地方法院檢察署檢察官
被      告  甲○○
            丙○○
共      同
指定辯護人  本院公設辯護人  丁○○
上列上訴人因被告等違反毒品危害防制條例案件，不服台灣苗栗
地方法院94年度訴字第150號，中華民國95年3月16日第一審判決
（起訴案號：93年度毒偵字第1557號、第1558號、93年度偵字第
4507號、第4510號、第4511號，及移送併辦94年度偵字第1342號
），提起上訴，本院判決如下：
    主  文
上訴駁回。
    事  實
一丙○○意圖受託居中買賣第二級毒品安非他命，從中剋扣部分
  毒品供施用以牟利，與甲○○基於概括犯意之聯絡，由附表壹
  所示販賣對象以同附表所示聯絡方式先向丙○○提出購買安非
  他命之需求，再由丙○○透過自己的購毒管道，於同表犯罪時
  間欄所示前不久之某時，向真實姓名、年籍不詳、綽號「阿國
  」之成年男子販入所需數量之安非他命，於同表所示時間、地
  點，將所販入之安非他命賣出給上述各該販賣對象，並由其中
  剋扣少許不詳數量之安非他命以供自己及甲○○施用。其各次
  販賣之數量及所得金額亦如附表壹所示，合計新台幣（下同）
  12,000元。其間丙○○如因上班沒有空處理，亦可由甲○○聯
  絡販賣對象、代為調貨、交付毒品，因此而分工合作。嗣為警
  查獲並扣得附表貳所示屬被告所有供本件犯罪用之行動電話2
  支。
二本案件由苗栗縣警察局通霄分局報告臺灣苗栗地方法院檢察署
  檢察官偵查後起訴。
    理  由
一訊據被告甲○○、丙○○對於上述犯罪事實已在審判中坦白承
  認，並經向被告購買毒品之證人黃運明、謝瑩墩、戴宏斌、傅
  文權、徐仁書、魏年山證實無訛，並有通聯記錄及附表壹各次
  販賣情形，各該通訊監察譯文附於卷中可以為證（93年度偵卷
  第4510號卷第42-54頁；94年度偵卷第1342號卷第42頁）。另
  有被告丙○○、甲○○所分別供販賣毒品聯絡之用之門號：
  0000 000000、0000000000號行動電話扣押佐證，本件被告犯
  行事證明確，堪予認定。
二核被告甲○○、丙○○所為均犯毒品危害防制條例第4條第2項
  之販賣第2級毒品罪。其中販賣前後持有第2級毒品之低度行為
  ，均為販賣毒品高度行為所吸收，而不另論罪。又被告甲○○
  、丙○○間，就前述販賣毒品的行為，互有犯意聯絡及行為分
  擔，為共同正犯。另檢察官雖僅就附表壹編號一至五之賣出毒
  品犯行起訴，但同附表編號六及各次賣出前之販入行為，如下
  所述，與起訴部分，均有連續犯之裁判上一罪關係，依法也是
  起訴效力所及，自得由本院一併加以審理判決。被告2人先後
  多次販賣安非他命的行為，時間相近，方法相同，所犯都是構
  成要件相同的罪名，顯係基於連續的意思所為，為連續犯，應
  各依刑法第56條之規定論以1罪，並加重其刑。但其中法定刑
  為無期徒刑部分則依刑法第65條第1項規定不得加重。又被告2
  人係因受毒品所累，為求降低施用毒品之成本，始以本件方式
  加以販賣第二級毒品，此由被告2人另有施用毒品犯行，均經
  原審判處罪刑可以印證（同為本件起訴之其他部分，被告丙○
  ○部分於94年5月18日判決、被告甲○○部分於94年10月4日判
  決），其等所得利益亦僅從販賣之毒品中剋扣少許數量，實非
  其他販賣毒品以賺取其中暴利差價者所可相提並論。被告2人
  此種特別情形，雖仍應論以販賣罪行，但如衡以被告法定最低
  刑度為7年以上有期徒刑，應認縱處法定最低刑，猶嫌過重，
  而有犯罪之情狀可憫恕之情形，依刑法第59條酌量減低其刑。
  前述刑之加重及減輕，應依刑法第71條予以先加後減。原審因
  依上開法條再分別審酌被告甲○○先前有恐嚇取財、妨害公務
  之前科，被告丙○○先前有竊盜、偽造文書違反麻醉藥品管制
  條例、槍砲彈藥刀械管制條例等前科，品行均非良好，有臺灣
  高等法院被告前案紀錄表在卷可憑，又被告等就本件犯行實際
  販毒得利之金額不多、販毒前後時間約有3個月，販毒之全部
  數量並非很多，犯後於審理中均坦白承認犯行，未為不實之無
  益辯解，有效節省法院之調查資源，有助於「明案速斷」之刑
  事訴訟理想；另被告丙○○於本件犯行中居於主導之地位，被
  告甲○○因與其同居，僅於被告丙○○不便時予以分工合作，
  此為被告丙○○、甲○○於本院陳述明確等一切情狀，分別量
  處被告甲○○有期徒刑4年，丙○○有期徒刑6年。再敘明附表
  貳第1、2項所示之物，均是被告所有而供其聯絡販賣安非他命
  所用之物，已經被告於陳述明確（93年度偵字第4510號卷第18
  頁）應依毒品危害防制條例第19條第1項，宣告沒收。被告等
  販賣第二級毒品安非他命所得共計如附表貳第3項所示金額之
  財物，此經累加附表壹被告販賣安非他命部分所得金額即可明
  瞭，此部分亦應依上述同條項沒收之，如全部或一部不能沒收
  時，則以其財產抵償之。又敘明扣案之安非他命1包（含袋重4
  公克）及吸食器1組，都是被告丙○○或甲○○自己施用毒品
  時所用，與販賣毒品並無關連，依刑罰主從不可分原則，均不
  得併於本案販毒部分當中宣告沒收銷燬（或沒收）（最高法院
  93年度臺上字第5418號判決參照）。另上述宣告沒收之行動電
  話2支內之SIM卡及其他扣案行動電話，並無證據顯示與本案相
  關，亦不在得宣告沒收之列，認事用法，尚無不合，檢察官之
  上訴意旨謂原審以刑法第57條量刑輕重考量因素據為第59條減
  刑理由，尚有未當云云，然查，原審以被告法定最低刑度為7
  年以上有期徒刑，認縱處法定最低刑，猶嫌過重，情輕法重，
  縱非客觀上足以引起一般同情，惟經考量犯罪情狀及結果，適
  用刑法第59條酌量減低其刑，亦應無悖於社會防衛之刑法機能
  （最高法院90年度台上字第6382號判決參照），又95年7月1日
  刑法修正施行後，第59條之立法理由說明依該條減輕其刑應審
  酌第57條之量刑依據再決定是否適用第59條減輕其刑，是原審
  審酌上情，依刑法第59條減刑，尚無不妥，檢察官之上訴，核
  無理由，應予駁回。
三刑法第56條連續犯之規定於94年2月2日已修正公布刪除，並於
  95年7月1日施行，依刑法第2條第1項前段規定係以適用行為時
  法為原則，因此原判決雖未及比較適用，然上訴本院後，經比
  較新舊法，行為後之法律並非較有利於行為人，仍應適用行為
  時法，則原判決適用行為時法即無不當，自不構成撤銷之事由
  ，併予敘明。
據上論斷，應依刑事訴訟法第368條，刑法第2條第1項前段，判
決如主文。
本案經檢察官乙○○到庭執行職務。
中    華    民    國    95    年    8    月    30     日
            刑事第六庭  審判長法  官  李  文  雄
                              法  官  劉  連  星
                              法  官  黃  永  祥
上列正本證明與原本無異。
如不服本判決應於收受送達後十日內向本院提出上訴書狀，其未
敘述上訴之理由者並得於提起上訴後十日內向本院補提理由書（
均須按他造當事人之人數附繕本）。
                              書記官  陳  如  慧
中    華    民    國    95    年    8    月    31     日
附表壹：
┌──┬────┬────┬────┬─────┬─────┬───┐
│編號│販賣對象│犯罪時間│犯罪地點│販賣數量及│聯絡方式  │備註  │
│    │        │        │        │販賣所得金│          │      │
│    │        │        │        │額（新臺幣│          │      │
│    │        │        │        │）        │          │      │
│    │        │        │        │          │          │      │
├──┼────┼────┼────┼─────┼─────┼───┤
│    │        │93年7月 │苗栗縣頭│1小包1,000│不詳      │      │
│    │        │間某日  │屋鄉間豐│元        │          │      │
│一  │黃運明  │        │路「名家│          │          │      │
│    │        │        │檳榔攤」│          │          │      │
│    │        │        │前      │          │          │      │
├──┼────┼────┼────┼─────┼─────┼───┤
│    │        │93年9月 │苗栗縣頭│1 包3,000 │以00000000│      │
│    │        │5日前後 │屋鄉中興│元        │65號行動電│      │
│    │        │某日    │街35號  │          │話聯絡宋曉│      │
│二  │謝瑩墩  ├────┼────┼─────┤雯之093676├───┤
│    │        │93年12月│苗栗縣公│1 小包1,00│8507號行動│      │
│    │        │9 日前後│館鄉福基│0 元      │電話      │      │
│    │        │某日    │村舊軍營│          │          │      │
│    │        │        │        │          │          │      │
│    │        │        │        │          │          │      │
│    │        │        │        │          │          │      │
│    │        │        │        │          │          │      │
│    │        │        │        │          │          │      │
├──┼────┼────┼────┼─────┼─────┼───┤
│三  │戴宏斌  │93年9月 │不詳    │數量不詳  │以00000000│      │
│    │        │16日    │        │2,000 元  │8 號市內電│      │
│    │        │        │        │          │話聯絡彭建│      │
│    │        │        │        │          │雙之095407│      │
│    │        │        │        │          │3300之行動│      │
│    │        │        │        │          │電話      │      │
│    │        │        │        │          │          │      │
├──┼────┼────┼────┼─────┼─────┼───┤
│四  │傅文權  │93年10月│苗栗縣頭│2 包2,000 │不詳      │      │
│    │        │2日     │屋鄉名家│元        │          │      │
│    │        │        │檳榔攤  │          │          │      │
├──┼────┼────┼────┼─────┼─────┼───┤
│五  │徐仁書  │93年12月│苗栗縣公│1 小包    │以000-0000│      │
│    │        │6日前某 │館鄉館東│1,000 元  │57市內電話│      │
│    │        │日      │村大東路│          │聯絡丙○○│      │
│    │        │        │126號前 │          │之00000000│      │
│    │        │        │馬路    │          │40號行動電│      │
│    │        │        │        │          │話及甲○○│      │
│    │        │        │        │          │之00000000│      │
│    │        │        │        │          │07號行動電│      │
│    │        │        │        │          │話        │      │
├──┼────┼────┼────┼─────┼─────┼───┤
│六  │魏年山  │93年10月│苗栗縣公│數量不詳  │          │      │
│    │        │3日     │館鄉某處│2,000元   │          │      │
│    │        │        │不詳處所│          │          │      │
└──┴────┴────┴────┴─────┴─────┴───┘
附表貳：
一、扣案門號：0000000000之行動電話1支（不含其內SIM卡）。
二、扣案門號：0000000000之行動電話1支（不含其內SIM卡）。
三、新台幣12,000元。
                                                      Ａ


司法院資訊處製作；財團法人民間司法改革基金會備份。
